【裁判字號】    95,上易,101
【裁判日期】    950309
【裁判案由】    毒品危害防制條例
【裁判全文】
臺灣高等法院臺中分院刑事判決         95年度上易字第101號
上  訴  人  臺灣苗栗地方法院檢察署檢察官
被      告  甲○○
                    （現於台灣台中監獄苗栗分監執行中）
上列上訴人因被告違反毒品危害防制條例案件，不服臺灣苗栗地
方法院94年度易字第 677號中華民國94年12月14日第一審判決（
起訴案號：臺灣苗栗地方法院檢察署94年度毒偵字第1244號、移
送併辦案號：94年度毒偵字第1376號），提起上訴，並經同署檢
察官移送併辦（94年度毒偵字第1765號），本院判決如下：
    主  文
原判決撤銷。
甲○○連續施用第二級毒品，累犯，處有期徒刑拾壹月；扣案之
吸食器壹組沒收。
    事  實
一、甲○○曾因施用第二級毒品案件，經本院判處有期徒刑八月
    確定，於民國（下同）93年 5月31日執行完畢。並因施用第
    二級毒品案件，經原審法院裁定令入戒治處所施予強制戒治
    ，於91年10月 8日入臺灣臺中戒治所執行至92年9月4日停止
    戒治並付保護管束，迄92年10月 2日保護管束期滿未經撤銷
    視為強制戒治執行期滿。其於前開強制戒治執行完畢後 5年
    內，復基於施用第2級毒品之概括犯意，自94年5月24日起至
    同年10月30日止，在苗栗縣銅鑼鄉 2鄰九湖18號其友人住處
    、苗栗縣後龍鎮灣寶里 5鄰海口88號住處等地，以將第二級
    毒品安非他命置於吸食器內，下點火燒烤產生煙霧後吸食氣
    體之方式，連續施用第 2級毒品安非他命多次。嗣先後於：
    94年5月26日13時30分許，在苗栗縣三義鄉龍騰村6號後方
    產業道路因竊取檳榔案為警查獲、並扣得其所有供施用安非
    他命用之吸食器一組；94年7月8日23時30分許，駕車駛經
    苗栗縣竹南鎮台一線天仁名茶北上車道時遇警臨檢查獲；
    94年10月30日21時許，在苗栗縣後龍鎮灣寶里88號住處為警
    拘獲；經警徵得甲○○同意後採尿送驗，結果3次尿液均呈
    安非他命陽性反應，始獲悉上情。
二、案經苗栗縣警察局苗栗分局、竹南分局，分別報請臺灣苗栗
    地方法院檢察署檢察官偵查起訴及移送併案審理。
    理  由
一、上開事實，業據被告甲○○於警詢、偵查、原審及本院審理
    時坦承不諱，而被告甲○○前後 3次經警採集尿液送驗之結
    果，均呈安非他命陽性反應，有苗栗縣警察局苗栗分局94年
    查獲毒品案件犯嫌尿液檢體編號登記簿 1紙、竹南分局濫用
    藥物尿液檢驗檢體監管紀錄表2紙（參見94年度毒偵字第124
    4 號卷第19頁、94年度毒偵字第1376號卷第22頁、94年度毒
    偵字第1765號卷第20頁）、中山醫學大學附設醫院藥物濫用
    檢測中心所出具之濫用藥物尿液檢驗報告 3紙（參見94年度
    毒偵字第1244號卷第18頁、94年度毒偵字第1376號卷第21頁
    、94年度毒偵字第1765號卷第19頁）足參，並有吸食器一組
    扣案可稽，是被告甲○○自白與事實相符，足堪採信。又被
    告甲○○曾因施用毒品案件經裁定強制戒治，迄92年10月 2
    日強制戒治執行完畢，有台灣高等法院被告前案紀錄表足憑
    。本件事證明確，被告甲○○於強制戒治執行完畢後， 5年
    內再犯施用第二級毒品之犯行，洵堪認定。
二、核被告甲○○所為，係犯毒品危害防制條例第10條第 2項施
    用第二級毒品罪。其持有安非他命之低度行為，應為施用之
    高度行為所吸收，不另論罪。被告甲○○先後多次施用第二
    級毒品安非他命之行為，時間緊接，所犯罪名之構成要件相
    同，顯係基於概括之犯意而為，應依連續犯之規定論以一罪
    ，並依法加重其刑。又被告甲○○曾因施用第二級毒品案件
    ，經本院判處有期徒刑八月確定，於93年 5月31日執行完畢
    之事實，亦有台灣高等法院被告前案紀錄表足參，其於 5年
    內再犯本件最重本刑為有期徒刑以上之罪，為累犯，應依刑
    法第47條規定，遞加重其刑。另檢察官移送併辦部分（94年
    度毒偵字第1376號、1765號），即被告自94年 5月27日起至
    94年10月30日止施用第二級毒品安非他命之犯行，雖未據起
    訴，惟因與已起訴經認有罪部分，具有連續犯之裁判上一罪
    關係，依審判不可分原則，本院自應併予審判，附此敘明。
三、原審予以論罪科刑，固非無見，惟因未及審酌檢察官嗣後移
    送併辦部分（94年度毒偵字第1765號），容有未洽，公訴人
    執此上訴指摘原判決不當，尚非無據，原判決既有可議，即
    屬無可維持，應由本院將原判決撤銷改判。爰審酌被告一再
    非法施用毒品，理應重罰，惟因其所犯僅戕害個人身心健康
    ，及犯後能坦承犯行等一切情狀，並參酌檢察官之具體求刑
    ，量處被告如主文第 2項所示之刑，以資懲儆。扣案之吸食
    器 1組係被告甲○○所有，供其施用第二級毒品安非他命之
    用，業據被告甲○○於本院審理中供承明確，併予宣告沒收
    之。
據上論結，應依刑事訴訟法第369條第1項前段、第364條、第299
條第1項前段，毒品危害防制條例第10條第2項，刑法第11條、第
56條、第47條、第38條第1項第2款，判決如主文。
本案經檢察官乙○○到庭執行職務。
中    華    民    國    95    年    3     月    9     日
            刑事第十一庭  審判長法  官    黃  梅  月
                                法  官    林  宜  民
                                法  官    林  欽  章
上列正本證明與原本無異。
不得上訴。
                                書記官    巫  彥  佳
中    華    民    國    95    年    3     月    9     日
毒品危害防制條例第10條第2項
施用第二級毒品者，處 3 年以下有期徒刑。
                                                      A


司法院資訊處製作；財團法人民間司法改革基金會備份。
